【裁判字號】    99,審簡上,2
【裁判日期】    990430
【裁判案由】    背信
【裁判全文】
臺灣士林地方法院刑事判決             99年度審簡上字第2號
上  訴  人  臺灣士林地方法院檢察署檢察官
被      告  乙○○
上列上訴人因被告涉犯背信等案件，不服本院中華民國98年11月
24日98年度簡字第114 號第一審刑事簡易判決（起訴案號：臺灣
士林地方法院檢察署97年度偵字第9034號），提起上訴，本院管
轄之第二審合議庭判決如下：
    主  文
上訴駁回。
    事實及理由
一、本案經本院審理結果，認第一審判決被告犯刑法第342 條第
    1 項背信罪及同法第339 條第3 項、第1 項詐欺未遂罪，所
    犯上開2 罪分論併罰，各處有期徒刑3 月、2 月，應執行有
    期徒刑4 月，並諭知如易科罰金以新臺幣（下同）1 千元折
    算1 日，其認事、用法及量刑均無不當，應予維持，引用第
    一審刑事簡易判決書記載之犯罪事實、證據及理由（如附件
    ）。
二、檢察官上訴意旨略以：本件被告於偵查中否認犯行，且迄未
    賠償告訴人臺灣大車隊股份有限公司損害，犯後態度不佳，
    原審量刑顯屬過輕，難收懲儆之效，請撤銷原判決，更為適
    當合法判決等語。
三、按量刑之輕重，係事實審法院得依職權自由裁量之事項，茍
    已斟酌刑法第57條各款所列情狀而未逾越法定刑度，則不得
    遽指為違法；又刑罰之量定屬法院自由裁量之職權行使，但
    仍應審酌刑法第57條所列各款事由及一切情狀，為酌量輕重
    之標準，並非漫無限制，在同一犯罪事實與情節，如別無其
    他加重或減輕之原因，下級法院量定之刑，亦無過重或失輕
    之不當情形，則上級法院對於下級法院之職權行使，原則上
    應予尊重（最高法院72年度臺上字第6696號判例、85年度臺
    上字第2446號判決意旨參照）。本件被告對於檢察官起訴之
    犯罪事實均供承不諱，並有原審判決所引用之證據為佐，事
    證明確，被告之犯行洵堪認定，且被告於本院準備程序中已
    與告訴人臺灣大車隊股份有限公司和解，被告同意賠償告訴
    人23萬元，給付方式為：自民國99年1 月起，每月20日給付
    至少1 萬元，至清償完畢為止，此為告訴人代理人甲○○及
    被告於本院準備程序中陳稱無訛，則原審法院認被告所為，
    係犯刑法第342 條第1 項之背信罪、第339 條第3 項、第1
    項之詐欺取財未遂罪，援引刑事訴訟法第449 條第2 項、第
    3 項、第454 條第2 項、刑法第342 條第1 項、第339 條第
    3 項、第1 項、第25條第2 項、第41條第1 項前段、第51條
    第5 款，刑法施行法第1 條之1 之規定，就被告所犯二罪各
    量處有期徒刑3 月、2 月，定應執行刑為有期徒刑4 月，並
    諭知以新臺幣1,000 元折算1 日之易科罰金折算標準，其認
    事用法並無違誤，而其所量處之刑與被告之犯罪情節應屬相
    當，應可對被告造成相當懲儆之效果，足認該量刑已屬妥適
    ，上訴人仍以上述意旨提起上訴為無理由，應予駁回。
據上論斷，應依刑事訴訟法第455 條之1 第1 項、第3 項、第36
8 條、第373 條，判決如主文。
本案經檢察官彭康凡到庭執行職務。
中    華    民    國    99    年    4     月    30    日
                  刑事第一庭審判長法  官  雷雯華
                                  法  官  吳祚丞
                                  法  官  王沛雷
以上正本證明與原本無異。
本件不得上訴。
                                  書記官  陳麗津
中    華    民    國    99    年    4     月    30    日
附錄本案論罪科刑法條全文：
刑法第342 條第1項
為他人處理事務，意圖為自己或第三人不法之利益，或損害本人
之利益，而為違背其任務之行為，致生損害於本人之財產或其他
利益者，處五年以下有期徒刑、拘役或科或併科一千元以下罰金
。
刑法第339條：
意圖為自己或第三人不法之所有，以詐術使人將本人或第三人之
物交付者，處5 年以下有期徒刑、拘役或科或併科1 千元以下罰
金。
以前項方法得財產上不法之利益或使第三人得之者，亦同。
前二項之未遂犯罰之。

司法院資訊處製作；財團法人民間司法改革基金會備份。
